# 关联交易问题求助陈版

提问人：937330145 时间：2021-06-02 16:02:59
求助陈版，有个案例：A是B的母公司，甲是有资质的第三方证券公司，B委托甲购买A发行在公开市场的债券，结算是由B跟甲进行结算，产生的收益/亏损是否算关联交易？谢谢陈版。

回答人：chenyiwei
如果甲在该交易中只是起到“通道”作用，相关交易由B主导，相关的收益和损失也大部分归属于B，则该事项实际上属于B的自主交易。在A的合并报表中，应作为对自身所发行的债务工具的赎回或者重新发行处理。赎回时，买价与合并报表层面对应负债的原账面价值之间的差额属于金融负债的终止确认损益；出售时，视同一项新的金融负债初始确认，按公允价值进行初始计量。